臺灣臺中地方法院刑事判決　　　　　　 100年度易字第2675號
公　訴　人　臺灣臺中地方法院檢察署檢察官
被　　　告　賴海生
　　　　　　林永釗
上列被告等因竊盜等案件，經檢察官提起公訴（100年度偵字第
7190號、第13139號），因被告等於行準備程序時就起訴之事實
均為有罪之陳述，經告以簡式審判要旨，並聽取意見後，進行簡
式審判程式，判決如下：
    主      文
賴海生共同犯竊盜罪，累犯，處有期徒刑伍月，如易科罰金，以
新臺幣壹仟元折算壹日。又共同犯竊盜罪，累犯，處有期徒刑伍
月，如易科罰金，以新臺幣壹仟元折算壹日。應執行有期徒刑玖
月，如易科罰金，以新臺幣壹仟元折算壹日。
林永釗共同犯竊盜罪，處有期徒刑伍月，如易科罰金，以新臺幣
壹仟元折算壹日。又犯行使偽造特種文書罪，處拘役伍拾日，如
易科罰金，以新臺幣壹仟元折算壹日，扣案之偽造車牌號碼8461
-MA號車牌貳面，均沒收。
    事實及理由
一、犯罪事實：
（一）賴海生於民國96年間因違反毒品危害防制條例案件，經本
      院先以96年度訴字第1217號判決分別判處有期徒刑9月、5
      月，定應執行有期徒刑1年1月確定（下稱第案），復以
      96年度聲減字第6741號裁定各減為有期徒刑4月又15日、2
      月又15日，定應執行有期徒刑6月又15日確定；另因竊盜
      案件，經本院以96年度易字第3814號判決判處有期徒刑1
      年，減為有期徒刑6月確定（下稱第案）；又因違反毒
      品危害防制條例案件，經臺灣雲林地方法院以96年度易字
      第622號判決判處有期徒刑6月確定（下稱第案），而第
      、案經本院以97年度聲字第2762號裁定定應執行有期
      徒刑1年確定。復於97年間因加重竊盜案件，經本院以97
      年度易字第1309號判決判處有期徒刑1年2月，提起上訴後
      ，經臺灣高等法院臺中分院以97年度上易字第1627號判決
      駁回上訴而告確定（下稱第案），而第、案經臺灣
      高等法院臺中分院以98年度聲字第992號裁定定應執行有
      期徒刑1年6月確定，且與上開第、案所定應執行有期
      徒刑1年接續執行，於98年9月16日縮短刑期假釋出監，假
      釋期間付以保護管束，並於99年4月7日期滿未經撤銷假釋
      ，以已執行論。
（二）詎賴海生仍不知悔改，與林禹睿（由檢察官另案通緝中）
      共同基於意圖為自己不法所有之犯意聯絡，於100年2月4
      日凌晨1時40分許，由林禹睿駕駛車牌號碼LI-6780號自用
      小客車（登記車主為賴海生）搭載賴海生前往臺中市○區
      ○○○路與文心南路交岔路口附近，推由賴海生下車持自
      備鑰匙1支（未扣案）竊取許仁堯所有並停放在該處路邊
      停車格內車牌號碼QM-1063號自用小貨車，林禹睿則駕駛
      前開自用小客車迴轉至上開自用小貨車後方負責把風，得
      手後，賴海生駕駛上開自用小貨車在前，林禹睿則駕駛前
      開自用小客車在後，一同離開現場，稍後渠等在附近路旁
      停車後互換車輛駕駛。嗣後許仁堯發現上開自用小貨車失
      竊而報警處理，經警調閱附近路口監視器錄影畫面而循線
      查悉上情。
（三）賴海生另與林永釗共同基於意圖為自己不法所有之犯意聯
      絡，於100年4月18日凌晨1時許，渠等2人一同前往南投縣
      埔里鎮○○路139號前，推由林永釗持自備鑰匙1支（未扣
      案）竊取廖萬永所有並停放在該處路邊之車牌號碼4215-D
      2號自用小貨車，賴海生則在附近負責把風，得手後，渠
      等2人隨即駕駛上開自用小貨車離開現場。嗣後廖萬永發
      現上開自用小貨車失竊而報警處理。
（四）林永釗另基於行使偽造特種文書之犯意，於100年4月18日
      竊得上開車牌號碼4215-D2號自用小貨車後約7日內，在不
      詳地點，將其由不詳處所取得之偽造車牌號碼8461-MA號
      （該車號登記車主為江世崇）車牌2面，懸掛於上開所竊
      得原車牌號碼4215-D2號自用小貨車而行使之，足以生損
      害於公路監理機關對於車籍管理之正確性。嗣於100年6月
      2日凌晨3時50分許，警方在位於臺中市○○區○○路與永
      春東一路口旁公園埋伏，當場查獲林永釗駕駛上開懸掛偽
      造車牌號碼8461-MA號車牌之自用小貨車搭載賴海生前來
      ，並扣得上開懸掛偽造車牌號碼8461-MA號車牌之自用小
      貨車、拖吊繩1條（均已發還廖萬永）、偽造車牌號碼846
      1-MA號車牌2面，及鑰匙1支、三用電表1臺、試電用起子1
      支、手電筒1支、活動六角扳手1支、斜口鉗2支、絕緣手
      套1雙、起子2支、老虎鉗2支、榔頭1把、棉質手套8雙、
      電線專用大型破壞剪2把、大型鐵撬2支、大型破壞剪1把
      、電線1捲、緊迫固定夾1組、鋼纜1條、鐵鍊緊迫器1組、
      寬面膠帶1捲、噴燈1組等物品。
（五）案經臺中市政府警察局烏日分局報告臺灣臺中地方法院檢
      察署檢察官偵查起訴。
二、認定犯罪事實所憑之證據及理由：
（一）被告賴海生與林永釗於本院審理中對於上開犯罪事實均坦
      承不諱（見本院100年9月20日審判筆錄），核與下列所示
      證據相符而可採。
（二）被害人許仁堯於警詢所為指述，及有臺中市政府警察局車
      輛協尋電腦輸入單、監視器錄影畫面翻拍照片等影本在卷
      可稽。
（三）被害人廖萬永於警詢所為指述，及有車輛詳細資料、臺中
      市政府警察局車輛尋獲電腦輸入單、贓物認領保管單等影
      本在卷可稽。
（四）並有車輛詳細資料報表、刑案現場測繪圖、查獲現場照片
      及申起企業有限公司（號牌）鑑定報告等在卷可參，及有
      扣案之偽造車牌號碼8461-MA號車牌2面可資佐證。
（五）綜上，本件事證明確，被告2人之上開犯行，均堪以認定
      ，自應依法論科。
三、論罪科刑之理由：
（一）按汽車牌照包括號牌及行車執照，為行車之許可憑證，由
      汽車所有人向公路監理機關申請登記，檢驗合格後發給之
      ，道路交通安全規則第8條定有明文。查汽車之車號牌照
      為公路監理機關發給，固具公文書之性質，惟依上開法條
      之規定，汽車牌照僅為行車之許可憑證，自屬刑法第二百
      十二條所列之特許證之一種（最高法院63年度臺上字第
      1550號判例意旨參照）。故核被告賴海生所為上開犯罪事
      實一（二）、（三）所示犯行，及被告林永釗所為上開犯
      罪事實一（三）所示犯行，均係犯刑法第320條第1項之竊
      盜罪，另核被告林永釗所為上開犯罪事實一（四）所示犯
      行，係犯刑法第216條、第212條之行使偽造特種文書罪。
（二）被告賴海生就上開犯罪事實一（二）所示犯行，與共犯林
      禹睿，具有犯意聯絡與行為分擔，為共同正犯。另被告賴
      海生與林永釗就上開犯罪事實一（三）所示犯行，具有犯
      意聯絡與行為分擔，均應為共同正犯。
（三）被告賴海生所犯上開2罪間，其犯意各別且行為不同，應
      予分論併罰之。另被告林永釗所犯上開2罪間，其犯意各
      別且行為不同，應予分論併罰之。
（四）查被告賴海生於96年間因違反毒品危害防制條例案件，經
      本院先以96年度訴字第1217號判決分別判處有期徒刑9月
      、5月，定應執行有期徒刑1年1月確定（下稱第案），
      復以96年度聲減字第6741號裁定各減為有期徒刑4月又15
      日、2月又15日，定應執行有期徒刑6月又15日確定；另因
      竊盜案件，經本院以96年度易字第3814號判決判處有期徒
      刑1年，減為有期徒刑6月確定（下稱第案）；又因違反
      毒品危害防制條例案件，經臺灣雲林地方法院以96年度易
      字第622號判決判處有期徒刑6月確定（下稱第案），而
      第、案經本院以97年度聲字第2762號裁定定應執行有
      期徒刑1年確定。復於97年間因加重竊盜案件，經本院以
      97 年度易字第1309號判決判處有期徒刑1年2月，提起上
      訴後，經臺灣高等法院臺中分院以97年度上易字第1627號
      判決駁回上訴而告確定（下稱第案），而第、案經
      臺灣高等法院臺中分院以98年度聲字第992號裁定定應執
      行有期徒刑1年6月確定，且與上開第、案所定應執行
      有期徒刑1年接續執行，於98年9月16日縮短刑期假釋出監
      ，假釋期間付以保護管束，並於99年4月7日期滿未經撤銷
      假釋，以已執行論等情，有臺灣臺中地方法院檢察署刑案
      資料查註紀錄表及臺灣高等法院被告前案紀錄表各1份附
      於偵、審卷足憑，則其前受有期徒刑執行完畢，於5年內
      故意再犯本件有期徒刑以上之上開2罪，俱屬累犯，均應
      依刑法第47條第1項之規定加重其刑。
（五）爰審酌：（1）被告2人不思以正當工作獲取財物，只顧一
      己之便利，竊取被害人之財物，及其竊盜手段、情節，以
      及各自於犯罪中擔任之角色；（2）被告林永釗行使前揭
      偽造車牌，足以生損害於公路監理機關對於車籍管理之正
      確性；（3）被告2人於犯罪後均尚知坦承犯行等一切情狀
      ，而分別量處如主文所示之刑及各諭知易科罰金之折算標
      準，並就被告賴海生部分定應執行之刑及諭知易科罰金之
      折算標準。
（六）扣案之偽造車牌號碼8461-MA號車牌2面，係被告林永釗所
      有且係供其為上開犯罪事實一（四）所示行使偽造特種文
      書犯行所用之物，業據被告林永釗於本院審理時供承在卷
      ，爰依刑法第38條第1項第2款規定宣告沒收之。至扣案之
      鑰匙1支，被告林永釗於本院審理時固坦承為其所有，然
      亦供稱：100年4月18日偷車子的時候不是用這把鑰匙，是
      之後偷完了，伊把車子鎖頭換掉，換的那個鎖頭用的就是
      扣案的這把鑰匙等語（見本院100年9月20日準備程序筆錄
      ），則無積極證據足以證明前開扣案之鑰匙1支係供被告
      林永釗為本件竊盜犯行所用之物，且該鑰匙亦非屬違禁物
      ，故不予宣告沒收。另扣案之三用電表1臺、試電用起子1
      支、手電筒1支、活動六角扳手1支、斜口鉗2支、絕緣手
      套1雙、起子2支、老虎鉗2支、榔頭1把、棉質手套8雙、
      電線專用大型破壞剪2把、大型鐵撬2支、大型破壞剪1把
      、電線1捲、緊迫固定夾1組、鋼纜1條、鐵鍊緊迫器1組、
      寬面膠帶1捲、噴燈1組等物品，並無任何積極證據足以證
      明此等物品與本件被告所為上開犯行有何關聯，且此等物
      品均非屬違禁物，故不予宣告沒收。再者，被告賴海生於
      上開犯罪事實一（二）所示時、地，竊取車牌號碼QM-106
      3號自用小貨車所使用鑰匙1支，既未扣案，為免將來執行
      困難，爰不另為沒收之諭知，附此敘明。
據上論結，依刑事訴訟法第273條之1第1項、第299條第1項前段
，刑法第28條、第320條第1項、第216條、第212條、第47條第1
項、第41條第1項前段、第51條第5款、第38條第1項第2款，刑法
施行法第1條之1，判決如主文。
本案經檢察官鄒千芝到庭執行職務。
中    華    民    國   100    年    10    月    4     日
                  刑事第五庭  法  官  賴秀雯
以上正本與原本無異。
如不服本判決應於收受送達後10日內向本院提出上訴書狀，並應
敘述具體理由；其未敘述上訴理由者，應於上訴期間屆滿後20日
內向本院補提理由書（均須按他造當事人之人數附繕本）「切勿
逕送上級法院」。
告訴人或被害人如對於本判決不服者，應具備理由請求檢察官上
訴，其上訴期間之計算係以檢察官收受判決正本之日期為準。
                              書記官  鄭郁慈
中    華    民    國   100    年    10    月    4     日
附錄論罪科刑法條全文：
一、中華民國刑法第212條（偽造變造特種文書罪）
    偽造、變造護照、旅券、免許證、特許證及關於品行、能力
    服務或其他相類之證書、介紹書，足以生損害於公眾或他人
    者，處1年以下有期徒刑、拘役或3百元以下罰金。
二、中華民國刑法第216條（行使偽造變造或登載不實之文書罪
    ）
    行使第210條至第215條之文書者，依偽造、變造文書或登載
    不實事項或使登載不實事項之規定處斷。
三、中華民國刑法第320條（普通竊盜罪、竊佔罪）
    意圖為自己或第三人不法之所有，而竊取他人之動產者，為
    竊盜罪，處5年以下有期徒刑、拘役或 5 百元以下罰金。
    意圖為自己或第三人不法之利益，而竊佔他人之不動產者，
    依前項之規定處斷。
    前二項之未遂犯罰之。